臺灣臺中地方法院宣示判決筆錄　　　　　94年度易字第2490號
公　訴　人　台灣台中地方法院檢察署檢察官
被　　　告　甲　○
上列被告因家庭暴力防治法等案件，於中華民國94年12月29日下
午4時，在本院第4法庭宣示判決，出席職員如下：
　　　法　官　陳如玲
　　　書記官　楊賀傑
　　　通　譯　羅斯於
法官起立朗讀判決主文、犯罪事實要旨、處罰條文、附記事項，
及告以上訴限制、期間並提出上訴狀之法院，且諭知記載其內容
：
一、主文：甲○連續違反法院依家庭暴力防治法所為禁止對被害
    人實施家庭暴力行為及禁止直接騷擾之民事裁定，處有期徒
    刑陸月，如易科罰金，以佰元折算壹日。
二、犯罪事實要旨：甲○係乙○○之夫，尤台畯、尤凱民之父，
    丙○○之女婿，分別為家庭暴力防治法第三條第一款、第三
    款所列之家庭成員。因民國（下同）九十四年六月三十日下
    午一時至二時間之某時，在台中市○○路二之六號三樓三０
    一租屋住處內，毆打乙○○（未據提出告訴），丙○○到場
    欲帶離乙○○及小孫就醫，甲○認丙○○私闖民宅，毆打丙
    ○○，致丙○○受有右眼眶瘀青腫脹流鼻血、右眼虹膜炎併
    結膜下出血之傷害（未據告訴）。乙○○乃於當日向本院申
    請核發民事暫時保護令，本院於九十四年七月二十九日以九
    十四年度暫家護字第六八四號裁定甲○不得對乙○○、尤台
    畯、尤凱民、丙○○實施身體或精神上之不法侵害行為，且
    不得對上開家庭成員直接或間接為騷擾行為，另於九十四年
    九月二十九日以九十四年度家護字第九四０號、九五一號裁
    定不得對乙○○、尤台畯、尤凱民、丙○○實施身體或精神
    上之不法侵害行為，且不得對上開家庭成員直接或間接為騷
    擾行為，並分別於九十四年八月四日、九十四年十月九日送
    達甲○收執。詎甲○明知有上開保護令，仍基於違反上開民
    事通常保護令之概括犯意，於（一）九十四年九月二十八日
    ，在台中縣大里市○里路二十二號五樓住處，毆打尤台畯，
    致尤台畯受有上唇挫傷左上門牙鬆脫及左上臂、背部、臀部
    、右大腿挫瘀傷之傷害，而違反上開保護令（傷害部分未據
    告訴）關於不得對尤台畯實施身體上不法侵害及不得為直接
    騷擾行為之裁定；（二）於九十四年十一月十七日下午三時
    許，尤國城下樓告知丙○○伊遭甲○毆打，丙○○隨即上樓
    質問甲○為何毆打尤國城，並要求甲○搬離該處，甲○竟基
    於恐嚇危害安全及承前違反保護令之犯意，對丙○○恫嚇稱
    ：「伊搬出去的話，要丙○○吃屎吃尿等語，致生危害於丙
    ○○之安全，並違反上開民事通常保護令中關於不得對丙○
    ○實施精神上之不法侵害及不得為直接騷擾行為之裁定。
三、處罰條文：家庭暴力防治法第五十條第一款、第二款。
四、附記事項：公訴意旨另以：被告於上開犯罪事實一之（一）
    所示之時間毆打尤台畯之行為，及甲○於九十四年十一月十
    七日下午二時許，在台中縣大里市○里路二十二號五樓住處
    ，以腳踹尤國城臀部，導致尤國城受有頭部外傷併前額血腫
    瘀青之傷害，及甲○於九十四年六月三十日下午一、二時許
    ，在台中市○○路二之六號三樓三０一室毆打丙○○，致丙
    ○○受有右眼眶瘀青腫脹流鼻血、右眼虹膜炎併結膜下出血
    之傷害，涉犯刑法第二百七十七條第一項之普通傷害罪，且
    經蒞庭檢察官敘明上開傷害罪間有連續犯之裁判上一罪關係
    ，且與上開違反保護令之犯行有牽連犯之裁判上一罪關係，
    僅論以上開連續違反家庭暴力防治法之罪等語。惟按告訴乃
    論之罪，未據合法告訴者，應諭知不受理之判決，刑事訴訟
    法第三百零三條第三款定有明文。本件被告甲○違反保護令
    之犯行，雖另經檢察官以刑法第百二百七十七條第一項之普
    通傷害罪提起公訴，惟刑法第二百七十七條第一項之傷害罪
    ，依照同法第二百八十七條前段規定，係屬告訴乃論之罪，
    查上開傷害之犯行之被害人尤台畯、尤國城、丙○○及尤台
    畯、尤國城之法定代理人乙○○、台中縣社會局均未提出告
    訴，就此部分原應為不受理之諭知，惟公訴人認該部分與上
    開論罪科刑部分有牽連犯之裁判上一罪關係，爰不另為不受
    理之諭知（最高法院二十一年非字第一四四號、二十五年上
    字第一三二八號、二十七年上字第一五三四號判例參照）；
    又本案依法既為有罪之判決，且上開被訴傷害部分應不另為
    不受理之諭知，即無刑事訴訟法第四百五十五條之四第一項
    第七款之情形，本院依法仍應為協商判決（九十二年公訴檢
    察官實務研討會臺灣雲林地方法院檢察署提案法律問題第二
    十一號乙說參照）。
五、協商判決除有刑事訴訟法第四百五十五條之四第一項第一款
    於本訊問程序終結前，被告撤銷協商合意或檢察官撤回協商
    聲請者；第二款被告協商之意思非出於自由意志者；第四款
    被告所犯之罪非第四百五十五條之二第一項所定得以聲請協
    商判決者；第六款被告有其他較重之裁判上一罪之犯罪事實
    者；第七款法院認應諭知免刑或免訴、不受理者情形之一，
    及違反同條第二項「法院應於協商合意範圍內為判決；法院
    為協商判決所科之刑，以宣告緩刑或二年以下有期徒刑、拘
    役或罰金為限」之規定者外，不得上訴。
六、本件如得上訴，而如不服本件判決，得自收受宣示判決筆錄
    送達之日起十日內，向本院提出上訴書狀，上訴於第二審法
    院。
中　　華　　民　　國　　94　　年　　12　　月　　29　　日
                          臺灣臺中地方法院刑事第四庭
                                    書記官  楊賀傑
                                    法  官  陳如玲
以上正本證明與原本無異。
　　　　　　　　　　　　　　　　　　書記官  楊賀傑
中　　華　　民　　國　 　94　　年　　12 　月　　29　　日
